<!DOCTYPE html>
<html lang="en">
	<head>
		<meta http-equiv="Content-Type" content="text/html; charset=utf-8">
		<title>εκω</title>
		<meta name="description" content="Analytical Lexicon for the Koine Bible.">
		<meta name="keywords" content="Lexicon, Dictionary, Greek Lexicon, Greek Dictionary, Bible words">
		<meta name="viewport" content="width=device-width, initial-scale=1.0">
		<link rel="icon" href="../images/favicon.ico">
		<link rel="stylesheet" href="css/normalize.css">
		<link rel="stylesheet" href="css/halfmoon.css">
		<link rel="stylesheet" href="css/lexicon.css">
		<script src='../js/hebrew.js'></script>
		<!-- "[if lt IE 9]>
			<script src='js/html5.js'></script>
		<![endif]" -->
	</head>
	<body>
		<nav id='menu'>
			<a id='top'></a>
			<script src='../js/all/primary.js'></script>
			<script src='../js/donate/donate.js'></script>
			<script src='js/menu/lexicon-menu.js'></script>
			<div class='next'>
				<a href="eky.html" title="previous list"><img src='image/prev.png' alt='prev'></a>
						<a href="el.html" title="next list"><img src='image/next.png' alt='next'></a>
			</div>
		<h2>εκω-</h2>
			<div class='halfmoon'>
				<ul>
					<li><a href='e.html'>ε</a></li>
					<li><a href="ea.html">εα-</a></li>
					<li><a href='eb.html'>εβ</a></li>
					<li><a href='eg.html'>εγ</a></li>
					<li><a href='ed.html'>εδ</a></li>
					<li><a href='ez.html'>εζ</a></li>
					<li><a href='eq.html'>εθ</a></li>
					<li><a href='ei.html'>ει</a></li>
					<li><a href='ek.html'>εκ</a></li>
					<li><a href="ekw.html#ekwqwnizonto"><span class='y'>εκωθ-</span></a></li>
					<li><a href="ekw.html#ekwluqh"><span class='y'>εκωλ-</span></a></li>
					<li><a href="ekw.html#ekwn"><span class='y'>εκων-</span></a></li>
					<li><a href="ekw.html#ekwugontes"><span class='y'>εκωυ-</span></a></li>
					<li><a href="ekw.html#ekwfeusan"><span class='y'>εκωφ-</span></a></li>
					<li><a href='el.html'>ελ</a></li>
					<li><a href='em.html'>εμ</a></li>
					<li><a href='en.html'>εν</a></li>
					<li><a href='ex.html'>εξ</a></li>
					<li><a href='eo.html'>εο</a></li>
					<li><a href='ep.html'>επ</a></li>
					<li><a href='er.html'>ερ</a></li>
					<li><a href='es.html'>εσ</a></li>
					<li><a href='et.html'>ετ</a></li>
					<li><a href='eu.html'>ευ</a></li>
					<li><a href='ef.html'>εφ</a></li>
					<li><a href='ec.html'>εχ</a></li>
					<li><a href='ey.html'>εψ</a></li>
					<li><a href='ew.html'>εω</a></li>
				</ul>
			</div>
		</nav>
<div id='main'>
<dl>
	<dt><a id="ekwqwnizonto">ἐκωθωνίζοντο</a></dt>
	<dd>
		<ul>
			<li><span class='cat'>Parse:</span> <span class='parse'>Verb: Imperfect Mid/Pass Ind 3rd Plur</span></li>
			<li><span class='cat'>Root:</span> <span class='i'><a href="kw.html#kwqwnizw">κωθωνίζω</a></span></li>
		</ul>
	</dd>
</dl>

<dl>
	<dt><a id="ekwlue">ἐκώλυε</a>, <a id="ekwluen">ἐκώλυεν</a></dt>
	<dd>
		<ul>
			<li><span class='cat'>Parse:</span> <span class='parse'>Verb: Imperfect Act Ind 3rd Sing</span></li>
			<li><span class='cat'>Meaning:</span> <span class='i'>to hinder, prevent</span></li>
			<li><span class='cat'>Root:</span> <span class='i'><a href="kw.html#kwluw">κωλύω</a></span></li>
		</ul>
	</dd>
</dl>

<dl>
	<dt><a id="ekwluqh">ἐκωλύθη</a></dt>
	<dd>
		<ul>
			<li><span class='cat'>Parse:</span> <span class='parse'>Verb: Aor Pass Ind 3rd Sing</span></li>
			<li><span class='cat'>Root:</span> <span class='i'><a href="kw.html#kwluw">κωλύω</a></span></li>
		</ul>
	</dd>
</dl>

<dl>
	<dt><a id="ekwluqhn">ἐκωλύθην</a></dt>
	<dd>
		<ul>
			<li><span class='cat'>Parse:</span> <span class='parse'>Verb: Aor Pass Ind 1st Sing</span></li>
			<li><span class='cat'>Root:</span> <span class='i'><a href="kw.html#kwluw">κωλύω</a></span></li>
		</ul>
	</dd>
</dl>

<dl>
	<dt><a id="ekwluqhsan">ἐκωλύθησαν</a></dt>
	<dd>
		<ul>
			<li><span class='cat'>Parse:</span> <span class='parse'>Verb: Aor Pass Ind 3rd Plur</span></li>
			<li><span class='cat'>Root:</span> <span class='i'><a href="kw.html#kwluw">κωλύω</a></span></li>
		</ul>
	</dd>
</dl>

<dl>
	<dt><a id="ekwluomen">ἐκωλύομεν</a></dt>
	<dd>
		<ul>
			<li><span class='cat'>Parse:</span> <span class='parse'>Verb: Imperfect Act Ind 1st Plur</span></li>
			<li><span class='cat'>Root:</span> <span class='i'><a href="kw.html#kwluw">κωλύω</a></span></li>
		</ul>
	</dd>
</dl>

<dl>
	<dt><a id="ekwluon">ἐκώλυον</a></dt>
	<dd>
		<ul>
			<li><span class='cat'>Parse:</span>
				<ul>
					<li class='parse'>Verb: Imperfect Act Ind 1st Sing</li>
					<li class='parse'>Verb: Imperfect Act Ind 3rd Plur</li>
				</ul>
			</li>
			<li><span class='cat'>Root:</span> <span class='i'><a href="kw.html#kwluw">κωλύω</a></span></li>
		</ul>
	</dd>
</dl>

<dl>
	<dt><a id="ekwluonto">ἐκωλύοντο</a></dt>
	<dd>
		<ul>
			<li><span class='cat'>Parse:</span> <span class='parse'>Verb: Imperfect Mid/Pass Ind 3rd Plur</span></li>
			<li><span class='cat'>Root:</span> <span class='i'><a href="kw.html#kwluw">κωλύω</a></span></li>
		</ul>
	</dd>
</dl>

<dl>
	<dt><a id="ekwlusa">ἐκώλυσα</a></dt>
	<dd>
		<ul>
			<li><span class='cat'>Parse:</span> <span class='parse'>Verb: 1Aor Act Ind 1st Sing</span></li>
			<li><span class='cat'>Root:</span> <span class='i'><a href="kw.html#kwluw">κωλύω</a></span></li>
		</ul>
	</dd>
</dl>

<dl>
	<dt><a id="ekwlusamen">ἐκωλύσαμεν</a></dt>
	<dd>
		<ul>
			<li><span class='cat'>Parse:</span> <span class='parse'>Verb: Aor Act Ind 1st Plur</span></li>
			<li><span class='cat'>Root:</span> <span class='i'><a href="kw.html#kwluw">κωλύω</a></span></li>
		</ul>
	</dd>
</dl>

<dl>
	<dt><a id="ekwlusas">ἐκώλυσας</a></dt>
	<dd>
		<ul>
			<li><span class='cat'>Parse:</span> <span class='parse'>Verb: Aor Act Ind 2nd Sing</span></li>
			<li><span class='cat'>Root:</span> <span class='i'><a href="kw.html#kwluw">κωλύω</a></span></li>
		</ul>
	</dd>
</dl>

<dl>
	<dt><a id="ekwlusate">ἐκωλύσατε</a></dt>
	<dd>
		<ul>
			<li><span class='cat'>Parse:</span> <span class='parse'>Verb: Aor Act Ind 2nd Plur</span></li>
			<li><span class='cat'>Root:</span> <span class='i'><a href="kw.html#kwluw">κωλύω</a></span></li>
		</ul>
	</dd>
</dl>

<dl>
	<dt><a id="ekwluse">ἐκώλυσε</a>, <a id="ekwlusen">ἐκώλυσεν</a></dt>
	<dd>
		<ul>
			<li><span class='cat'>Parse:</span> <span class='parse'>Verb: Aor Act Ind 3rd Sing</span></li>
			<li><span class='cat'>Root:</span> <span class='i'><a href="kw.html#kwluw">κωλύω</a></span></li>
		</ul>
	</dd>
</dl>

<dl>
	<dt><a id="ekwn">ἑκών</a></dt>
	<dd>
		<ul>
			<li><span class='cat'>Parse:</span> <span class='parse'>Adj: Nom Sing Masc</span></li>
			<li><span class='cat'>Meaning:</span>
				<ul>
					<li><span class='i'>willingly, gladly, voluntary</span></li>
					<li><span class='i'>witting, intentional</span></li>
				</ul>
			</li>
			<li><span class='cat'>Forms:</span></li>
		</ul>
		<table class='chart'>
			<tr><td colspan="4" class="cen">Singular</td></tr>
			<tr><th class='chart'>&nbsp;</th><th class='chart'>Masc</th><th class='chart'>Fem</th><th class='chart'>Neut</th></tr>
			<tr><td class='green'>NOM</td><td class='chart'>ἑκών</td><td class='chart'>ἑκοῦσα</td><td class='chart'>ἑκόν</td></tr>
			<tr><td class='green'>GEN</td><td class='chart'>ἑκόντος</td><td class='chart'>ἑκούσης</td><td class='chart'>ἑκόντος</td></tr>
			<tr><td class='green'>DAT</td><td class='chart'>ἑκόντι</td><td class='chart'>ἑκούσῃ</td><td class='chart'>ἑκόντι</td></tr>
			<tr><td class='green'>ACC</td><td class='chart'>ἑκόντα</td><td class='chart'>ἑκοῦσαν</td><td class='chart'>ἑκόν</td></tr>
			<tr><td class='green'>VOC</td><td class='chart'>ἑκών</td><td class='chart'>ἑκοῦσα</td><td class='chart'>ἑκόν</td></tr>
			<tr><td colspan="4" class="cen">Plural</td></tr>
			<tr><th class='chart'>&nbsp;</th><th class='chart'>Masc</th><th class='chart'>Fem</th><th class='chart'>Neut</th></tr>
			<tr><td class='green'>NOM</td><td class='chart'>ἑκόντες</td><td class='chart'>ἑκοῦσαι</td><td class='chart'>ἑκόντα</td></tr>
			<tr><td class='green'>GEN</td><td class='chart'>ἑκόντων</td><td class='chart'>ἑκουσῶν</td><td class='chart'>ἑκόντων</td></tr>
			<tr><td class='green'>DAT</td><td class='chart'>ἑκοῦσι</td><td class='chart'>ἑκούσαις</td><td class='chart'>ἑκοῦσι</td></tr>
			<tr><td class='green'>ACC</td><td class='chart'>ἑκόντας</td><td class='chart'>ἑκούσας</td><td class='chart'>ἑκόντα</td></tr>
			<tr><td class='green'>VOC</td><td class='chart'>ἑκόντες</td><td class='chart'>ἑκοῦσαι</td><td class='chart'>ἑκόντα</td></tr>
		</table>
		<div class='clear'></div>
	</dd>
</dl>

<dl>
	<dt><a id="ekwugontes">ἐκωυγόντες</a></dt>
	<dd>
		<ul>
			<li><span class='cat'>Parse:</span> <span class='parse'>Part: Pres Nom Plur Masc</span></li>
			<li><span class='cat'>Root:</span> <span class='i'><a href="ekw.html#ekwugw">ἐκωύγω</a></span></li>
		</ul>
	</dd>
</dl>

<dl>
	<dt><a id="ekwugw">ἐκωύγω</a></dt>
	<dd>
		<ul><script src='js/verb/vpai1s.js'></script>
			<li><span class='cat'>Meaning:</span> <span class='i'>to escape</span></li>
			<li><span class='cat'>Forms:</span>
				<ul>
					<li>ἐκωυγόντες <span class='parse'>Part: Pres Nom Plur Masc</span></li>
				</ul>
			</li>
		</ul>
	</dd>
</dl>

<dl>
	<dt><a id="ekwfeusan">ἐκώφευσαν</a></dt>
	<dd>
		<ul>
			<li><span class='cat'>Parse:</span> <span class='parse'>Verb: 1Aor Act Ind 3rd Plur</span></li>
			<li><span class='cat'>Root:</span> <span class='i'><a href="kw.html#kwfeuw">κωφεύω</a></span></li>
		</ul>
	</dd>
</dl>

<dl>
	<dt><a id="ekwfwqhn">ἐκωφώθην</a></dt>
	<dd>
		<ul>
			<li><span class='cat'>Parse:</span> <span class='parse'>Verb: Aor Pass Ind 1st Sing</span></li>
			<li><span class='cat'>Root:</span> <span class='i'><a href="kw.html#kwfaw">κωφάω</a></span></li>
		</ul>
	</dd>
</dl>
		</div>
	<footer id='foot'>
<nav id='endmenu'><script src='js/menu/e-menu.js'></script></nav>
		<h2><a href="eky.html" title="previous list"><img src='image/prev.png' alt='prev'></a>
<a href="#top"><img src='image/top.png' alt='top'></a>
		<a href="el.html" title="next list"><img src='image/next.png' alt='next'></a> </h2>
<script src='js/copyright.js'></script>
	</footer>
</body>
</html>
